LUIS FERNANDO SOLANO MARTINEZ

Full Stack Developer / React Developer

Soy desarrollador FullStack con más de 3 años de experiencia. Me desempeño en el desarrollo de software para aplicaciones web y móvil en React. Gusto de trabajar con herramientas para la colaboración de proyectos, a su vez que me apasiona trabajar ordenadamente y escribir código limpio pensando en la escalabilidad del producto. Me gusta seguir las buenas prácticas de desarrollo y estándares actuales.

EXPERIENCIA PROFESIONAL

Desarrollador Full Stack en Appland

Diciembre 2022 - Actualidad · [Tegucigalpa, Honduras] [Consultoría de Software, B2B]

RESPONSABILIDADES

- Liderar en el aspecto técnico los proyectos de la empresa como: Espresso Americano, Luveck y Seven.
- Desarrollar las bases de los proyectos front-end y back-end.
- Impartir capacitaciones a mis compañeros de equipo en las tecnologías de React, NextJS y NodeJS.
- Contribuir a la construcción del nuevo sitio web de Time Out con la característica de ser SEO Frendly.
- Contribuir al desarrollo de la App Móvil y el Panel Administrativo de Glodis.

LOGROS CLAVES

- Dirigí con éxito el nuevo release a las tiendas de la App de Espresso Americano con la versión 2.0.
- Realicé una descripción técnica del flujo de los desarrollos, esto tuvo un impacto positivo en la presentación para uno de los clientes de APPLAND.

TECH STACK: React, React Native, NextJS, NodeJS, JWT, TypeScript, MongoDB, Swagger, ESLint, CI/CD.

Desarrollador Full Stack en Asegurame

Junio 2022 – Septiembre 2022 · [Tegucigalpa, Honduras] [Correduría de Seguros, B2B]

RESPONSABILIDADES

- Contribuir a la mejora continua de los proyectos de Medicatel y Asegurame.
- Apoyar en los desarrollos fron-end y back-end de ambas plataformas Medicatel y Asegurame.
- Desarrollar la Aplicación Web de SISA para las cotizaciones de seguro para vehículos.
- Desarrollar el Panel Administrativo de SISA para la gestión de contenido del sitio web y la administración de cotizaciones.

LOGROS CLAVES

- Cree la base lógica y el esquema front-end de los proyectos de SISA, implementé las mejores prácticas de desarrollo utilizando Atomic Design y los principios SOLID. El desarrollo fue impecable y fructífero, se adoptó la forma en que se desarrolló el proyecto y se puso en práctica en los proyectos de Asegurame.
- Una de las capacitaciones que impartí a mis compañeros de equipo fue excepcional y de provecho para mis compañeros. Pusieron en práctica el conocimiento transmitido.

TECH STACK: PHP, Laravel, MySQL, React, TypeSript, Bootstrap, NodeJS, Express, TypeORM, Swagger, MongoDB, MVC, Atomic Design, Conventional Commits, principios SOLID, SCRUM.

Analista Programador en Appland

Junio 2021 – Junio 2022 · [Tegucigalpa, Honduras] [Consultoría de Software, B2B]

RESPONSABILIDADES

- Desarrollar el front-end de la nueva billetera electrónica de Dilo en React Native para Android y iOS. Integrar el SDK de reconocimiento facial de IDmission, desarrollar las funcionalidades de: enviar dinero, escanear QR, recibir Push Notification, mostrar las tiendas de Dilo en el Google Maps y cambiar el idioma de la App.
- Desarrollar la base de proyectos móviles de Appland en React Native e integración con Firebase.
- Capacitar e instruir en los proyectos de Appland a los nuevos practicantes que entraban en la empresa.
- Desarrollar la App Móvil y el Panel Administrativo del proyecto de Resturantes App.

LOGROS CLAVES

- Culminé con éxito la entrega de la App de Dilo al cliente de APPLAND.
- Realicé una documentación detallada de los proyectos de APPLAND. Esto agilizó el proceso de capacitación.

TECH STACK: React, React Native, Redux, Firebase, Material UI, Tailwind CSS, SendGrid, Netlify. GitFlow.

Habilidades

Habilidades Técnicas

✓ HTML y CSS

✓ JavaScript ES6

✓ TypeScript

✓ React

✓ React Native

✓ NextJS

✓ Redux

✓ TailwindCSS

✓ Material UI

✓ PHP

✓ NodeJS

✓ Express

✓ Swagger

✓ JWT

✓ Firebase

✓ MySQL

✓ SQL Server

✓ MongoDB

Habilidades Blandas

✓ Muy Organizado

✓ Perseverante

✓ Trabajo en Equipo

✓ Comunicativo

✓ Iniciativa

✓ Respetuoso

Educación

Ingeniería en Sistemas en la Universidad Nacional Autónoma de Honduras

Enero 2016 – Septiembre 2022 [Tegucigalpa, Honduras]

Bachier Técnico en Computación en el Instituto Marista La Inmaculada

Enero 2010 – Diciembre 2015 [Comayagua, Honduras]

Idiomas

Español Nativo, Inglés A2.

Referencias

Ing. Mariela Martínez maricela martinez@siman.com (504) 9645 4981 Ing. Elvin Josué Cáceres ecaceres@yourappland.com (504) 9470 1343